臺灣苗栗地方法院刑事判決　　　　　　　 96年度訴字第553號
公　訴　人　臺灣苗栗地方法院檢察署檢察官
被　　　告　丙○○
　　　　　　　　　　　之7(在.
上列被告因竊盜等案件，經檢察官提起公訴（96年度偵字第1610
號、第2972號、第3608號），本院判決如下：
    主  文
丙○○犯竊盜罪，處有期徒刑捌月，減為有期徒刑肆月，扣案鑰
匙壹支沒收。又犯竊盜罪，處有期徒刑捌月，扣案鑰匙壹支沒收
。又共同犯攜帶兇器、毀壞門扇竊盜罪，處有期徒刑拾月。又共
同犯攜帶兇器、毀壞門扇竊盜罪，處有期徒刑拾月。又共同犯竊
盜罪，處有期徒刑陸月。又犯妨害公眾往來安全罪，處有期徒刑
拾月。又犯偽證罪，處有期徒刑伍月。應執行有期徒刑肆年，扣
案鑰匙壹支沒收。
　　事  實
一、丙○○前曾因竊盜等案件，經曾因違反毒品危害防制條例、
    竊盜等案件，分別經法院判處有期徒刑4 月、2 年、1 年確
    定，嗣經本院以93年度聲字第231 號裁定應執行有期徒刑3
    年1 月確定，甫於民國95年7 月3 日縮短刑期假釋出監，並
    付保護管束（原縮刑期滿日為95年12月30日，嗣假釋經撤銷
    ，執行殘刑5 月27日，不構成累犯）。復為下列犯行：
  (一)96年3 月21日上午7 時許，在苗栗市○○里○○街83號前，
    意圖為自己不法之所有，以自備鑰匙竊取丁○○所有置放於
    該處之車號2973－RZ號自小貨車，得手後，供己代步。嗣於
    同年月24日上午11時50分許，駕駛該贓車搭載劉夏蘭、陳智
    強母子，為丁○○發現報警，而在苗栗縣竹南鎮○○里○○
    路與仁愛路口為警攔截查獲。
  (二)96年5 月17日凌晨3 時許，在苗栗縣頭份鎮○○里○○路5
    號附近，意圖為自己不法之所有，以上開自備鑰匙竊取陳松
    彬所有之車號ML-5300 號自小貨車，得手後供己使用。
  (三)丙○○與甲○○（業經本院另案判決確定）意圖為自己不法
    之所有，共同基於竊盜之犯意聯絡於：
    1.96年5 月18日晚上10時許，丙○○駕駛上開竊得之車號ML
      －5300號自小貨車，搭載甲○○，2 人一同前往苗栗縣後
      龍鎮溪洲里15鄰魚池倉庫，由丙○○持客觀上足以傷害人
      之身體，可供兇器使用之拔釘器1 支，撬下阻隔他人進入
      之鐵門後，2 人進入該倉庫內，共同竊取乙○○所有白鐵
      門1 個、鋁門窗2 扇、白鐵馬達底座1 個、白鐵網1 組得
      手。
    2.96年5 月18日晚上11時許，前往苗栗縣後龍鎮南龍里21鄰
      溪洲橋南邊農具倉庫，由丙○○持上開拔釘器1 支，撬壞
      阻隔他人進入之白鐵門後，2 人進入該倉庫內，竊得己○○所有白鐵門中柱2 支、鋁門2 扇、拔釘器1 支、農用掃
      刀1 支，然因甲○○誤解丙○○之意思，未將上開物品搬
      至自小貨車，僅放置於產業道路旁。
    3.96年5 月19日凌晨2 時許，至苗栗縣後龍鎮溪洲里15鄰豬
      寮內，共同竊取庚○○所有白鐵油桶2 個、白鐵鐵條10支
      、起錨機1 組、白鐵板1 塊及車號9F－1707號報廢自小客
      貨車得手，後將該報廢自小客貨車拖至苗11線與四分仔路
      旁放置。
  (四)丙○○與甲○○共同竊得上開物品後，由丙○○駕駛上開竊
    得之ML－5300號自小貨車搭載江耀民，於96年5 月19日凌晨
    3 時50分許，在後龍鎮○○路與中南街口，因警員李建和、
    戊○○發現ML－5300號自小貨車係失竊之贓車，乃鳴警笛及
    警示燈示意停車受檢，丙○○竟加速逃逸，丙○○明知台72
    線東西向快速道路車輛往來頻繁，不得任意跨越車道分隔線
    佔用車道，以阻擋其他車輛前進，否則將產生公眾往來之危
    險，且警員駕駛警車鳴笛執行攔檢，乃由具公務員身分之警
    察執行勤務，竟仍基於妨害公眾往來安全、妨害公務之犯意
    ，在行駛至台72線約4 公里處，不顧後方警車行車安全，發
    現警車欲自外側車道超車攔阻時，多次由內側車道跨越分隔
    線，佔據外側車道方式行駛，企圖衝撞警車，以此方式對於
    警員李建和、戊○○依法執行職務時施強暴脅迫外，並致生
    公眾往來之危險，嗣經警員開槍射擊輪胎，始於台72線12.7
    公里處停車，丙○○於車尚未停穩之際，即棄車跑向對向車
    道逃走，甲○○則為警捕獲，並扣得汽車鑰匙1 支。
  (五)丙○○又基於偽證之故意，於96年6 月29日上午10時11分許
    ，經臺灣苗栗地方法院檢察署檢察官提訊，就同署96年度偵
    字第3055號該案被告林東生（業經不起訴處分）所涉竊盜案
    件作證時，身為證人，並於供前具結，竟證稱：「（問：96
    年3 月24日早上11時50分許在苗栗縣竹南鎮○○里○○路與
    仁愛路口，你是否被查到駕駛2973－RZ贓車？）是的。」、
    「（問：那部贓車怎麼來的？）是跟在庭的林東生借的。」
    、「（什麼時候跟他借的？）案發當天前一天晚上，我在苗
    栗市阿秋遊藝場的前面碰到林東生，我向他借，我說要搬家
    及載我女朋友要北上到新竹，我們約好，他說有一部，我說
    方便的話，請開到大坪頂加油站旁邊的巷口，第二天我就去
    看結果有一部貨車在那邊，車號就是被查到這一部2973－RZ
    ，這部車是他借我使用的。」、「（你確定？）確定，他沒
    有告訴我這部車是贓車，我知道贓車的話，我不會這樣開到
    市區○○○道他舅舅開汽車修理場」等語，對於林東生是否
    行竊等對案情有重要關係事項，為虛偽之陳述。
二、案經苗栗縣警察局竹南分局報請臺灣苗栗地方法院檢察署檢
    察官及同署檢察官自動偵查起訴。
    理  由
一、按被告以外之人於審判外之陳述，雖不符前4 條之規定，而
    經當事人於審判程序同意作為證據，法院審酌該言詞陳述或
    書面陳述作成時之情況，認為適當者，亦得為證據。當事人
    、代理人或辯護人於法院調查證據時，知有第159 條第1項
    不得為證據之情形，而未於言詞辯論終結前聲明異議者，視
    為有前項之同意。刑事訴訟法第159 條之5 定有明文。查被
    告及檢察官於言詞辯論終結前，對於卷內被告以外之人（含
    共同被告）之警詢筆錄等證據，均未聲明異議，應視為被告
    已同意以之作為證據，且經本院審酌後，認無不適當之情形
    ，則本院所援引之卷內證據均有證據能力，合先敘明。
二、訊據被告丙○○，對事實欄一之(一)、(二)、(三)之3.等竊盜犯行
    ，事實欄一之(五)之偽證犯行，均坦承不諱，惟矢口否認有事
    實欄一之(三)之1.、2.等竊盜犯行，亦否認有事實欄一之(四)之
    妨害公務犯行，辯稱：事實欄一之(三)之1.、2.是甲○○自己
    走路去偷的，當時伊在修理車輛，伊不知有警車在後面追，
    當時雨勢很大，變換車道是要閃避路面積水，不是要撞警車
    等語，經查：
  (一)事實欄一之(一)、(二)、(三)之3.等竊盜犯行，業據被告於本院準
    備程序時坦承不諱，被告於本院準備程序時供稱：承認竊取
    車號2973－RZ號車，承認偽證，承認起訴書犯罪事實(二)（即
    竊取車號ML－5300號自小貨車）、(三)之3 （即竊取苗栗縣後
    龍鎮溪洲里15鄰豬寮之物品）等語（見本院卷第62至63頁）
    ，核與被害人丁○○、陳松彬、庚○○等人於警詢指訴遭竊
    情形相符（見96年度偵字第1610號卷第12至13頁、96年度偵
    字第2548號卷第23、27頁），並有贓物認領保管單3 紙在卷
    可佐（見96年度偵字第1610號卷第33頁、96年度偵字第2548
    號卷第26、29頁）。被告自白與事實相符，足堪採信。
  (二)事實欄一之(五)偽證部分：業據被告於本院準備程序坦承不諱
    。被告於臺灣苗栗地方法院檢察署96年度偵字第3055號，就
    該案件被告林東生所涉竊盜案中，於具結後為如事實欄一之
    (五)所載證述內容，有訊問筆錄1 份在卷可稽（見96年度偵字
    第3608號卷第3 頁）。而另案被告林東生96年3 月23日在臺
    灣台中監獄苗栗分監執行一節，亦經台灣台中監獄苗栗分監
    函覆：「本分監受刑人林東生（男、60年11月29日生）乙名
    ，現執行毒品案有期徒刑1 年4 月10日，刑期起算日為95年
    11月2 日刑期期滿日為97年3 月11日，並無執行中斷或請假
    外出等情事」，有台灣台中監獄苗栗分監96年7 月6 日苗分
    監總字第0966000892號函一紙附卷可稽（見96年度偵字第36
    08號卷第6 頁背面），是林東生於96年3 月21日7 時許，係
    在監執行，顯無法為竊盜行為，96年3 月23日更不可能借車
    予被告。此外復有被告於林東生竊盜案件中之證人結文1 紙
    在卷可憑（見96年度偵字第36 08 號卷第5 頁），是被告坦
    承上開偽證犯行與事實相符，足堪採信。
  (三)事實欄一之(三)之1.、2.竊盜部分：
    1.被告有與甲○○共同為事實欄一之(三)之1.、2.之竊盜犯行
      等情，業據證人即同案被告甲○○於本院證稱：「（問：
      第一件去苗栗縣後龍鎮溪州里15鄰魚池倉庫偷白鐵門等物
      ，是如何偷？）丙○○帶拔釘器，他撬開鐵門、我在外面
      把風。（問：有沒有一起搬？）東西是我一個人搬的，倉
      庫在路邊，他撬開後我就進去搬，將東西搬到貨車上，丙○○當時在車上。（問：到苗栗縣後龍鎮南龍里21鄰溪州
      橋南邊農具倉庫是如何偷的？）也是丙○○他拿拔釘器撬
      開白鐵門中柱2 支，然後叫我搬到馬路旁邊，白鐵門兩支
      放在路旁邊，我搬的時候只有鋁門中柱、白鐵管，農用掃
      刀跟拔釘器1 支。」等語（見本院卷第100 至101 頁）。
      證人即被害人己○○於警詢時證稱：警方查獲之白鐵門中
      柱2 支、鋁門2 扇、拔釘器1 支、農用掃刀1 支等物，是
      我在苗栗縣後龍鎮南龍里21鄰溪洲橋南邊農具倉庫內遭竊
      等語（見96年度偵字第2548號卷第20頁）。證人即被害人
      乙○○於警詢時證稱：警方於車號ML－5300號自小貨車上
      查獲白鐵門1 個、鋁門窗2 扇、白鐵馬達底座1 個、白鐵
      網1 組等物，是我放在苗栗縣後龍鎮溪洲里15鄰魚池倉庫
      內遭竊等語（見96年度偵字第2548號卷第17頁）。此外並
      有贓物認領保管單2 紙（見96年度偵字第2548號卷第18、
      22頁）。而由現場照片可見被害人乙○○魚池倉庫白鐵門
      已遭拆下，己○○之農具倉庫鐵捲門亦有遭撬壞毀損（見
      96 年 度偵字第25 48 號卷第75、76頁），足見上開阻隔
      他人進入之門扇已有毀損。再者被告丙○○於本院審理時
      亦供稱：豬寮到魚池（倉庫）那邊只不過50公尺，甲○○
      自己拿不完才叫我停下來，叫我載等語（見本院卷第104
      頁），足認被告丙○○確有與甲○○共同竊取魚池倉庫之
      物品。又被告亦坦承其駕駛車號ML－5300號自小貨車載甲○○到豬寮行竊，而甲○○並無其他交通工具，若非被告
      丙○○搭載，甲○○自無從由溪洲里之豬寮至南龍里己○○之倉庫行竊，是證人甲○○上開證述，確足採信。
    2.被告丙○○雖辯稱：上開2 次竊盜係甲○○自己1 人所為
      ，伊在修理報廢車等語。然被告丙○○之辯解與證人甲○○上開證述不符。而被告所稱伊在修理報廢車1 節，並無
      證據可供認定，且被告丙○○並無修車工具，如何修理報
      廢車。再者，證人甲○○為上開證述時，並未掩飾自己涉
      及竊盜犯行，是甲○○實無誣攀被告丙○○共犯上開竊盜
      犯行之必要，則證人甲○○於本院所為上開證述，確堪採
      信。被告丙○○上開辯解自不足採信。
  (四)事實欄一之(四)公共危險部分：
    1.被告丙○○駕駛車號ML－5300號自小貨車搭載甲○○，於
      96年5 月19日凌晨3 時50分許，在後龍鎮○○路與中南街
      口，為警車巡邏員警李建和、戊○○發現該自小貨車係失
      竊車，鳴警笛示意停車受檢，被告丙○○竟加速逃逸等情
      。被告丙○○自承當時係伊駕駛車號ML－5300號自小貨車
      。又證人戊○○於本院審理時證稱：本件竊盜案是由我跟
      我同事李建和一起查獲，那時是凌晨3 點50分，在後龍鎮
      ○○路與中南街口看到1 部貨車，後面載白鐵，我們用電
      腦查車號，是失竊車輛，我們在小貨車後方約4 公尺開警
      示燈及鳴笛，示意小貨車停下來，還沒有鳴笛時，該小貨
      車時速大約4 、50公里有，鳴笛後跑給我們追，大約有超
      過60公里，我們就沿著他們後面追，他們從中南街轉光華
      路，然後再轉台72線等語（見本院卷第88至90頁）。證人
      甲○○於本院審理時亦證稱：在市區○○○○道警察在我
      們後面，當時我是坐副駕駛座，警車追我們時我們的車跑
      給他追等語（見本院卷第98頁）。足認被告丙○○於警車
      鳴警笛時，已知後方有警車追捕，仍駕駛車號ML－5300號
      自小貨車加速逃逸。
    2.被告丙○○駕駛車號ML－5300號自小貨車，行駛至台72線
      約4 公里處，發現警車欲自外車道超車攔阻時，不顧警車
      行車安全，由內側車道跨越分隔線至外側車道，企圖衝撞
      警車，並阻擋警車超車，前後至少3 次等情，業據證人即
      員警戊○○於本院審理時證稱：到台72線4 公里，我們警
      車是在外車道，被告駕駛自小貨車在內車道，然後我們要
      超車攔他們時，被告就往右邊要撞我們，不要讓我們超前
      ，他從內側往外側靠，我們怕車子被撞到，就慢下來，他
      要靠過來撞我們的時候，我們才開槍，類似情況有超過3
      次，沿路一直這樣，警車要開車去超到前面，速度真的要
      很快，比原來70公里還快，他靠過來後，怕被他撞到，我
      們就又減速靠右邊，自小貨車往右靠時，兩台車很接近，
      煞不住會撞上，最後自小貨車靠過來的時候，我同仁有朝
      他的後輪胎射擊3 發，大約到12.7公里前，我們有看到他
      們後面有閃一下火花，自小貨車就突然慢下來，車子就愈
      來愈慢，到12.7公里時就停下來，甲○○在車子停下來的
      時候，才從副駕駛座下車，另1 個人是車子尚未停穩，速
      度很慢的時候，從駕駛座下來等語（見本院卷第88至93頁
      ）。又員警戊○○當時係駕駛警車追捕被告，而被告丙○○所駕駛之車輛為自小貨車，當時行駛路段為台72線快速
      道路，同方向有內、外2 線車道，警車緊追被告車後行駛
      於外側車道，被告駕駛之自小貨車行駛於內側車道，若非
      被告於警車欲超車時，刻意將車往右偏駛，意圖衝撞警車
      ，並阻擋警車超車，警車應可輕易超車攔停被告駕駛之自
      小貨車，然被告駕駛之自小貨車，係因自小貨車沒油始在
      台72線12 .7 公里處停止，並非遭警車超車攔阻，足認被
      告丙○○於警車加速欲超車時，確有刻意將自小貨車往右
      偏駛至外側車道，意圖衝撞警車，阻擋警車超車，並有多
      次幾乎撞及警車，是被告丙○○有妨害公眾往來安全、妨
      害公務之犯意，且已致生往來之危險，堪以認定。
    3.被告丙○○雖辯稱：當時係閃避路面積水始往右偏駛，沒
      有閃避積水濺起來會有1 、2 樓高等語。惟當時僅係間歇
      性大雨，並非持續大雨等情，業據證人戊○○證稱：那是
      下雨天沒錯，但是只是間歇性的大雨等語（見本院卷第94
      頁），是當時台72線路面應無足以濺起1 、2 樓高之積水
      。又被告丙○○於警車多次加速超車時，均無視警車之安
      危，往右駛入外側車道，阻擋警車超車，前後至少3 次之
      多，致警車於快速道路外側車道上行駛8 公里遠，仍無法
      超越被告駕駛之自小貨車，顯見被告丙○○確刻意阻擋警
      車超車，而非為閃避路面積水。再者，被告丙○○當時係
      駕駛竊得之自小貨車逃避警車追捕，當以直線加速行駛，
      縱路面有積水，亦不會轉彎閃避，以期能順利逃逸，故其
      於警車欲超車時偏右至外側車道，自係為阻擋警車超車甚
      明，被告上開閃避積水之辯解，尚不足採信。證人甲○○
      於本院審理時雖證稱：有要閃水往右等語（見本院卷第99
      頁），惟證人甲○○又證稱：我聽到警方鳴槍的時候，我
      就整個人彎腰往駕駛座方向趴在座墊上，我趴下來的時候
      不知道是轉彎是怎樣等語（見本院卷第98至99頁），是證
      人甲○○於警方第1 次鳴槍後，即將身體趴在座墊上，而
      員警於第1 次鳴槍，係在被告丙○○第1 次往右企圖衝撞
      及阻擋警車時，甲○○於警方第1 次鳴槍後既已趴下，無
      從看見車前路面是否有積水，自無從知悉被告往右駛，係
      欲阻擋警車或閃避積水，證人甲○○上開證述，無從據為
      有利於被告丙○○之認定。
  (五)綜上所述，本件事證已臻明確，被告丙○○犯行洵堪認定，
    應依法予以論科。被告前開所辯，為事後卸責之詞，不足採
    信。
三、論罪科刑：
  (一)核被告丙○○，於事實欄一之(一)、(二)所為，均係犯刑法第32
    0 條第1 項之竊盜罪；於事實欄一之(三)之1.、2.所為，均係
    犯刑法第321 條第1 項之攜帶兇器、毀壞門扇加重竊盜罪；
    於事實欄一之(三)之3.所為，係犯刑法第320 條第1 項之竊盜
    罪；於事實欄一之(四)所為，係犯刑法第135 條第1 項之妨害
    公務罪、刑法第185 條第1 項之妨害公眾往來安全罪；於事
    實欄一之(五)所為，係犯刑法第168 條之偽證罪。被告丙○○
    就事實欄一之(三)之1.、2.、3.之加重竊盜或竊盜犯行，與甲○○有犯意聯絡與行為分擔，應論以共同正犯。被告丙○○
    於事實欄一之(四)所犯之妨害公務與妨害公眾往來安全犯行，
    為一行為觸犯數法益之想像競合，應依刑法第55條之規定，
    從一重之妨害公眾往來安全罪處斷。又此妨害公眾往來安全
    之犯行，雖未據檢察官起訴，然與已起訴之妨害公務犯行間
    有裁判上1 罪之關係，為起訴效力所及，本院自應加以審理
    ，附此敘明。被告丙○○所犯3 次竊盜罪、2 次加重竊盜罪
    、偽證罪、妨害公眾往來安全罪，均犯意各別，行為互殊，
    應分論併罰。
  (二)爰審酌被告丙○○前有多次竊盜前科，素行不佳，有臺灣高
    等法院被告前案紀錄表1 份在卷可稽，竟再犯本件多次竊盜
    犯行，破壞被害人之門扇，造成被害人財產損失，且犯後僅
    坦承部分犯行，就事實欄一之(三)之2.、3.及(四)之犯行，猶飾
    詞狡辯，難認其有悔意，犯後態度不佳，然所得贓物已由被
    害人領回，認公訴求處刑度尚嫌過重等一切情狀，分別量處
    如主文所示之刑，並定其應執行之刑。被告丙○○於事實欄
    一之(一)所犯之竊盜罪，犯罪時間係在96年4 月24日以前，所
    犯為刑法第320 條第1 項竊盜罪，符合中華民國96年罪犯減
    刑條例規定之減刑條件，應依該條例第2 條第1 項第3 款、
    第7 條規定，減其宣告刑2 分之1 ，減為如主文所示之刑，
    並依該條例第11條規定定其應執行刑。扣案被告丙○○所有
    鑰匙1 支，係供其犯竊取本件事實欄一之(一)、(二)自小貨車所
    用之物，應依刑法第38條第1 項第2 款之規定宣告沒收。至
    被告丙○○用以行竊之拔釘器1 支，未據扣案，為免將來執
    行困難，爰不併與宣告沒收。
  (三)起訴書雖以被告丙○○有多次竊盜犯行，聲請依刑法第90條
    規定，諭知刑之執行前，令入勞動場所強制工作。惟查，宣
    告強制工作，固在於維護社會秩序，保障人民之生命財產，
    然保安處分係對受處分人將來之危險性所為之處置，以達教
    化與治療之目的，為刑罰之補充制度。被告丙○○於為本件
    5 次竊盜犯行前，固曾於67年、88年、92年、95年間分別因
    竊盜案件經判處徒刑，或可謂其素行不佳，然鑑於其多次竊
    盜前科間隔達3 年以上，本件竊取他人所有自小貨車、倉庫
    內器具等物，非屬危害社會重大之竊盜類型，而其竊盜他人
    自小貨車、倉庫內器具之犯行亦非屬竊盜機車、汽車以供銷
    售之集團所可比擬。雖其又犯本件5 次竊盜，但無其他證據
    佐證前，尚難認被告有竊盜犯罪之習慣，自不足認其有刑法
    第90條所定之有犯罪之習慣或因遊蕩或懶惰成習而犯罪之情
    形，此部分本院認以刑罰處罰已足，無庸另為強制工作之諭
    知，併此敘明。
據上論斷，應依刑事訴訟法第299 條第1 項前段，刑法第28條、
第135 條第1 項、第168 條、第185 條第1 項、第320 條第1 項
、第321 條第1 項第2 款、第3 款、第55條、第51條第5 款、第
38條第1 項第2 款，中華民國96年罪犯減刑條例第2 條第1 項第
3 款、第7 條、第11條，刑法施行法第1 條之1 ，判決如主文。
本案經檢察官洪清秀到庭執行職務。
中　　華　　民　　國　　96　　年　　11　　月　　15　　日
                  刑事第三庭    審判長法　官  柳章峰
                                      法  官  吳炳桂
                                      法  官　吳國聖
以上正本證明與原本無異。
如不服本判決，應於判決送達後10日內向本院提出上訴狀（應附
繕本），其未敘述上訴理由者，應於上訴期間屆滿後20日內補提
理由書狀於本院，上訴於臺灣高等法院臺中分院。告訴人或被害
人如對於本判決不服者，應具備理由請求檢察官上訴，其上訴期
間之計算係以檢察官收受判決正本之日期為準。
                                      書記官  陳玲君
中　　華　　民　　國　　96　　年　　11　　月　　15　　日
論罪法條：
中華民國刑法第320條
（普通竊盜罪、竊佔罪）
意圖為自己或第三人不法之所有，而竊取他人之動產者，為竊盜
罪，處5 年以下有期徒刑、拘役或5 百元以下罰金。
意圖為自己或第三人不法之利益，而竊佔他人之不動產者，依前
項之規定處斷。
前二項之未遂犯罰之。
中華民國刑法第321條
（加重竊盜罪）
犯竊盜罪而有左列情形之一者，處 6 月以上、 5 年以下有期徒
刑：
一  於夜間侵入住宅或有人居住之建築物、船艦或隱匿其內而犯
之者。
二  毀越門扇、牆垣或其他安全設備而犯之者。
三  攜帶兇器而犯之者。
四  結夥三人以上而犯之者。
五  乘火災、水災或其他災害之際而犯之者。
六  在車站或埠頭而犯之者。
前項之未遂犯罰之。
中華民國刑法第135條
（妨害公務執行及職務強制罪）
對於公務員依法執行職務時，施強暴脅迫者，處3 年以下有期徒
刑、拘役或3 百元以下罰金。
意圖使公務員執行一定之職務或妨害其依法執行一定之職務或使
公務員辭職，而施強暴脅迫者，亦同。
犯前二項之罪，因而致公務員於死者，處無期徒刑或 7 年以上有
期徒刑；致重傷者，處 3 年以上、 10 年以下有期徒刑。
中華民國刑法第185條
（妨害公眾往來安全罪）
損壞或壅塞陸路、水路、橋樑或其他公眾往來之設備或以他法致
生往來之危險者，處5 年以下有期徒刑，拘役或5 百元以下罰金
。
因而致人於死者，處無期徒刑或 7 年以上有期徒刑。致重傷者，
處 3 年以上 10 年以下有期徒刑。
第 1 項之未遂犯罰之。
中華民國刑法第168條
（偽證罪）
於執行審判職務之公署審判時或於檢察官偵查時，證人、鑑定人
、通譯於案情有重要關係之事項，供前或供後具結，而為虛偽陳
述者，處7 年以下有期徒刑。
